【裁判字號】    99,消債更,59
【裁判日期】    991130
【裁判案由】    更生
【裁判全文】
臺灣桃園地方法院民事裁定            99年度消債更字第59號
聲  請  人
即  債務人  洪郁閑
上列當事人因消費者債務清理事件聲請更生，本院裁定如下：
    主  文
債務人洪郁閑自中華民國九十九年十二月六日下午五時起開始更
生程序。
命司法事務官進行本件更生程序。
    理  由
一、按「法院開始更生程序之裁定，應載明其年、月、日、時，
    並即時發生效力」，又「法院裁定開始更生或清算程序後，
    得命司法事務官進行更生或清算程序；必要時，得選任律師
    、會計師或其他適當之自然人或法人一人為監督人或管理人
    。」消費者債務清理條例第45條第1 項、第16條第1 項分別
    定有明文。
二、本件聲請意旨略以：聲請人前曾於民國98年12月間以書面向
    聲請人所屬最大債權金融機構即遠東國際商業銀行股份有限
    公司（下稱遠東銀行）請求協商債務清償方案，遠東銀行雖
    提出180 期、利率0 ％，每期（月）應繳納新臺幣（下同）
    7,157 元之還款條件，惟聲請人每月薪資扣除資產管理公司
    強制執行扣薪3 分之1 後，僅餘約19,744元，如再扣除聲請
    人每月必要生活費用19,003元及扶養支出9,195 元後，並無
    剩餘，故上開遠東銀行所提供之每期還款金額非聲請人所能
    承擔。又聲請人無擔保或無優先權之債務總額未逾1,200 萬
    元，復未經法院裁定開始清算程序或宣告破產，爰聲請更生
    等語。
三、經查：
（一）聲請人所主張之前揭事實，業據其提出債權人清冊、聲請
      人全戶戶籍謄本、前置協商不成立通知書、日常生活費用
      支出單據、房屋租賃契約書、財團法人金融聯合徵信中心
      信用報告、財產及收入狀況說明書、聲請人個人97年度綜
      合所得資料清單、98年度所得扣繳憑單、99年度1 月至5
      月薪資單、財產歸屬資料清單、聲請人名下所有金融機構
      往來銀行存摺封面及內頁（薪資轉帳證明）、機器腳踏車
      行車執照等影本各1 份為證。
（二）聲請人之負債總額為2,194,715 元（皆為無擔保債權）。
      又聲請人除1 輛機車外，並無其他可供處分之資產；且依
      聲請人97年度綜合所得稅各類所得資料清單顯示，聲請人
      97年之年所得為407,887 元（本院卷第35頁），另依本院
      依職權查詢聲請人98年度稅務電子閘門財產所得調件明細
      表所示，聲請人該年度年所得為355,396 元（該部分同聲
      請人提出之98年薪資扣繳憑單，見本院卷第31頁）；故聲
      請人97年度每月平均所得為33,991元（計算式：407,887
      ÷12=33,991 ）、98年度每月平均所得為29,616元（計算
      式：355,396 ÷12=29,616 ），故聲請人稱其遭資產管理
      公司強制執行扣薪3 分之1 後，每月所餘薪資僅有19,744
      元（計算式：29,616x2/3=19,744 ），應屬可採。另依聲
      請人所提出之99年1 月至5 月薪資所示，聲請人99年度每
      月可支配所得（即已扣除每月遭強制執行之金額）為17,5
      29元【計算式：（18,635+17,795+16,803+17,096+17,315
      ）÷5 個月=17,529 ，見本院卷第208 、209 頁】。
（三）聲請人雖列其每月必要支出之數額（尚未包括聲請人未成
      年子女之扶養費）為19,003元。然該項聲請人所列生活必
      要支出及扶養費加總之數額，應依內政部所公布之99年度
      臺灣省每人每月最低生活必要支出金額9,829 元為準。此
      外，並應加計聲請人之未成年子女之扶養費用5,897 元（
      該部分以成年人最低必要生活費用6 成計算，計算式：9,
      829 元x 60％=5,897元）後，則聲請人之每月合理必要支
      出暨扶養費用支出應為15,726元（計算式：9,829+5,897=
      15,726）。
（四）綜上所述，聲請人每月生活必要支出加計扶養費之支出數
      額為15,726元；然聲請人99年1 月至5 月，扣除無法納入
      協商之資產管理公司強制執行扣薪後之平均可支配薪資為
      17,529元，兩相減除後僅餘1,803 元（計算式：17,529-1
      5,726=1,803 ），是聲請人稱其無法接受上開遠東銀行所
      提出之每期7,157 元之清償方案，應屬可採。
（五）此外，本件亦查無聲請人有消費者債務清理條例第6 條第
      3 項、第8 條或第46條各款所定駁回更生聲請之事由存在
      ，則聲請人聲請更生，洵屬有據，並依首揭規定命司法事
      務官進行本件更生程序，爰裁定如主文。
中    華    民    國    99    年    11    月    30    日
                民事第三庭  法  官  毛彥程
上為正本係照原本作成。
本件不得抗告。
中    華    民    國    99    年    11    月    30    日
                            書  記  官  顏伯儒

司法院資訊處製作；財團法人民間司法改革基金會備份。
